臺灣花蓮地方法院刑事判決              100年度易字第296號
公  訴  人  臺灣花蓮地方法院檢察署檢察官
被      告  謝志祥
上列被告因違反毒品危害防制條例案件，經檢察官提起公訴（10
0年度毒偵字第292號、100年度毒偵字第333號、100 年度偵字第
1957號），並經檢察官於審理程序時當庭追加起訴，被告於準備
程序中就被訴事實為有罪之陳述，經告知簡式審判程序之旨，並
聽取當事人之意見後，本院合議庭裁定由受命法官獨任進行簡式
審判程序，經合併審理，並判決如下：
    主  文
謝志祥施用第二級毒品，累犯，處有期徒刑陸月，如易科罰金，
以新臺幣壹仟元折算壹日；又施用第二級毒品，累犯，處有期徒
刑陸月，如易科罰金，以新臺幣壹仟元折算壹日，扣案之吸食器
貳組均沒收。應執行有期徒刑玖月，如易科罰金，以新臺幣壹仟
元折算壹日，扣案之吸食器貳組均沒收。
    事  實
一、謝志祥前於民國92年間因施用毒品案件，經本院以92年度毒
    聲字第405 號裁定送觀察、勒戒後，認無繼續施用毒品之傾
    向，於92年10月17日釋放出所，由臺灣花蓮地方法院檢察署
    察官以92年度毒偵字第245 號為不起訴處分確定。又因違反
    毒品危害防制條例案件，經本院以95年度易字第53號判決判
    處應執行有期徒刑1 年確定；又因違反毒品危害防制條例案
    件，經臺灣高等法院花蓮分院以96年度上訴字第36號判決判
    處應執行有期徒刑1年6月確定；上開二案所處罪刑經臺灣高
    等法院花蓮分院以96年度聲減字第261 號裁定減為應執行有
    期徒刑1年3月確定。又因施用毒品案件，經本院以96年度簡
    字第38號判決判處有期徒刑6 月確定。上開案件經接續執行
    ，於98年1月18日縮刑期滿執行完畢（構成累犯）。
二、詎其仍未戒除毒癮，明知甲基安非他命係毒品危害防制條例
    所規定之第二級毒品，不得非法持有及施用，竟基於施用第
    二級毒品甲基安非他命（下稱甲基安非他命）之犯意，分別
    為下列犯行：
（一）於100年4月7日中午12 時許，在花蓮縣花蓮市○○○○○
      街97號住處，以將甲基安非他命置於玻璃球內燒烤吸食煙
      霧之方式，施用甲基安非他命（起訴書誤載為安非他命，
      應予更正）1 次。嗣經警持臺灣花蓮地方法院檢察署檢察
      官核發之拘票，於100年4月8日上午10時10 分（起訴書誤
      載為上午10時40分，應予更正）至其住處執行拘提，並於
      同日下午3 時許，經徵得其同意採集尿液送驗，結果呈安
      非他命類（安非他命、甲基安非他命）陽性反應。
（二）於100年4月10日中午12時許，在上址住處，以前述方式，
      施用甲基安非他命1 次。嗣經警持本院核發之搜索票，於
      100年4月12日上午8時40 分至其住處執行搜索時，扣得吸
      食器2組，並於同日上午11時35 分許，經徵得其同意採集
      尿液送驗，結果呈安非他命類（甲基安非他命）陽性反應
      。
三、案經花蓮縣警察局移送及花蓮縣警察局新城分局報告臺灣花
    蓮地方法院檢察署檢察官偵查後起訴。
    理  由
壹、程序事項：
    查被告謝志祥所犯係死刑、無期徒刑、最輕本刑為3 年以上
    有期徒刑以外之罪，其於準備程序就上揭被訴事實為有罪之
    陳述，經告知簡式審判程序之旨，並聽取當事人之意見後，
    本院認無不得或不宜改依簡式審判程序進行之處，業已依刑
    事訴訟法第273條之1第1 項、第284條之1，裁定進行簡式審
    判程序，是本件之證據調查，依同法第273條之2規定，不受
    同法第159條第1項、第161條之2、第161條之3、第163條之1
    及第164條至第170條規定之限制，合先敘明。
貳、實體事項：
一、上揭事實，業據被告謝志祥於偵查中、本院準備程序及審理
    時坦承不諱，被告於100年4月8日下午3時許，經其同意在花
    蓮縣警察局刑事警察大隊採尿室所採集之尿液檢體，經送慈
    濟大學濫用藥物檢驗中心以酵素免疫分析法（EIA） 初驗，
    再以足以排除偽陽性反應之氣相層析質譜儀法（GC/MS） 複
    驗結果，呈安非他命類（安非他命、甲基安非他命）陽性反
    應，安非他命、甲基安非他命確認濃度分別為1,160ng/mL、
    21,015ng/mL，有該檢驗中心檢驗總表1份在卷可稽，於100
    年4月12日上午11時10 分許，經其同意在花蓮縣警察局新城
    分局秀林分駐所所採集之尿液檢體，經送慈濟大學濫用藥物
    檢驗中心以酵素免疫分析法（EIA） 初驗，再以足以排除偽
    陽性反應之氣相層析質譜儀法（GC/MS） 複驗結果，呈安非
    他命類（甲基安非他命）陽性反應，甲基安非他命確認濃度
    為4,610ng/mL，有該檢驗中心檢驗總表1 份在卷可稽，此外
    並有勘察採證同意書、法務部法醫研究所100年8月25日法醫
    毒字第1000004519號函各1 紙、偵辦毒品案件涉嫌人尿液檢
    體採集送驗記錄表第二聯共2紙、現場照片共6 張附卷可稽，
    並有吸食器2 組扣案可佐，足認被告之自白與事實相符，應
    堪採信。又被告有如事實欄一所示因施用毒品案件，經觀察
    、勒戒後，認無繼續施用毒品傾向釋放，並經檢察官為不起
    訴處分確定，復於觀察、勒戒執行完畢釋放後，5 年內再犯
    施用毒品案件，經本院判處罪刑確定之紀錄，有臺灣高等法
    院被告前案紀錄表1 份附卷可憑，應依毒品危害防制條例第
    10條規定處罰。綜上，本件事證明確，被告犯行洵堪認定，
    應依法論科。
二、按甲基安非他命為毒品危害防制條例第2條第2項第2 款明定
    之第二級毒品，不得持有及施用。核被告所為，均係犯毒品
    危害防制條例第10條第2 項之施用第二級毒品罪。其為施用
    而持有甲基安非他命之低度行為，為施用之高度行為所吸收
    ，不另論罪。前開2 罪，犯意各別，行為互殊，應分論併罰
    。又被告如事實欄二、（二）所示施用甲基安非他命犯行，
    起訴書犯罪事實欄雖未敘及，惟此部份業經蒞庭檢察官於本
    院100年9月27日審理程序中當庭追加起訴，並經合議庭裁定
    進行簡式審判程序，本院自得併予審究，併此敘明。被告有
    事實欄一所示犯罪科刑及執行完畢之紀錄，有臺灣高等法院
    被告前案紀錄表1 紙附卷可佐，其受有期徒刑之執行完畢後
    ，5 年內故意再犯本件有期徒刑以上刑之罪，均為累犯，應
    依刑法第47條第1 項規定，加重其刑。爰審酌甲基安非他命
    為中樞神經興奮劑，使用者於初用時會有提神、振奮、欣快
    感、自信、滿足感等效果，但多次使用後，前述感覺會逐漸
    縮短或消失，不用時會感覺無力、沮喪、情緒低落而致使用
    量及頻次日漸增加，長期使用會造成如妄想型精神分裂症之
    安非他命精神病，症狀包括猜忌、多疑、妄想、情緒不穩、
    易怒、視幻覺、聽幻覺、觸幻覺、強迫或重覆性的行為及睡
    眠障礙等，也常伴有自殘、暴力攻擊行為，前開施用甲基安
    非他命對身心產生的危害，被告有如事實欄一所示前經觀察
    、勒戒執行完畢，且曾獲得不起訴處分之寬典，竟不知遠離
    毒害，復因施用毒品案件，經本院判處罪刑確定，顯然漠視
    法令之禁制，足徵被告戒除毒癮之意願薄弱，兼衡其犯罪後
    坦承犯行，暨其犯罪之動機、目的、所生危害等一切情狀，
    分別量處如主文所示之刑，並均諭知易科罰金之折算標準，
    且定其應執行之刑，並依刑法第41條第8 項規定，就定應執
    行刑部分諭知易科罰金之折算標準，以示懲儆。扣案之吸食
    器2 組，係被告所有供本件施用甲基安非他命犯行所用之物
    ，業據被告供明在卷，均應依刑法第38條第1項第2款規定沒
    收之。
據上論斷，應依刑事訴訟法第273條之1第1項、第299條第1 項前
段，毒品危害防制條例第10條第2項，刑法第11條前段、第47 條
第1項、第51條第5款、第41條第1項前段、第8項、第38條第1 項
第2款，判決如主文。
本案經檢察官簡淑如到庭執行職務。
中    華    民    國   100    年    9     月    30    日
                  刑事第二庭    法  官  林季緯
以上正本證明與原本無異。
如不服本判決應於收受送達後10日內向本院提出上訴書狀，並應
敘述具體理由。其未敘述上訴理由者，應於上訴期間屆滿後20日
內向本院補提理由書(均須按他造當事人之人數附繕本)「切勿逕
送上級法院」。
中    華    民    國   100    年    9     月    30    日
                                書記官
附錄本判決論罪之法律條文：
毒品危害防制條例第10條第2項
施用第二級毒品者，處3年以下有期徒刑。